# 关于外方权益表审核的疑问。

提问人：footopion 时间：2012-05-18 11:54:58
请教各位老师，正式对外出具的外方权益表审核报告，就是按中注协发布的指引，一个主报告后附外方权益表就可以了吧？谢谢！

回答人：chenyiwei
基本的必备内容是这两项。但是建议再增加一个“外方权益确认表编制说明”，包括对公司的基本情况、编制基础、当年度财务报表审计情况、对外方权益确认表期初数的调整情况（如有）等作出说明。